【裁判字號】    98,交簡上,348
【裁判日期】    990225
【裁判案由】    過失傷害
【裁判全文】
臺灣桃園地方法院刑事判決           98年度交簡上字第348號
上  訴  人
即  被  告  甲○○
上列上訴人即被告因過失傷害案件，不服中華民國98年10月30日
本院98年度審交簡字第124 號第一審刑事簡易判決（聲請簡易判
決處刑書案號：臺灣桃園地方法院檢察署98年度偵字第8620號）
，提起上訴，本院管轄之第二審合議庭判決如下：
    主      文
上訴駁回。
    事實及理由
一、本案經本院管轄之第二審合議庭審理結果，認原審以上訴人
    即被告甲○○所犯刑法第284條第1項前段之過失傷害罪，判
    處有期徒刑3月，如易科罰金，以新臺幣（下同）1,000元折
    算1 日，經核其認事用法及量刑均無不當，應予維持，並引
    用原審刑事簡易判決書所記載之事實及理由（如附件所示）
    。
二、上訴人上訴意旨略以：原審法院既認上訴人有未讓幹道車先
    行，貿然前行致撞及告訴人丙○○所騎乘之重型機車，且認
    告訴人丙○○有超速等情，則該道路交通事故告訴人丙○○
    之過失為肇事主因，不能僅憑臺灣省桃園縣區車輛行車事故
    鑑定委員會之意見遽下結論，而量處上訴人有期徒刑3 月，
    誠屬過重云云。惟按，法官於有罪判決如何量處罪刑，甚或
    是否宣告緩刑，均為實體法賦予審理法官裁量之刑罰權事項
    ，法官行使此項裁量權，自得依據個案情節，參酌刑法第57
    條所定各款犯罪情狀之規定，於法定刑度內量處被告罪刑；
    除有逾越該罪法定刑或法定要件，或未能符合法規範體系及
    目的，或未遵守一般經驗及論理法則，或顯然逾越裁量，或
    濫用裁量等違法情事之外，並不得任意指摘其量刑違法，最
    高法院80年台非字第473 號、75年台上字第7033號、72年台
    上字第6696號、72年台上字第3647號著有判例均可資參照。
    準此，法官量刑或未諭知緩刑，如非有上揭明顯違法之情事
    ，自不得擅加指摘其違法或不當。經查，原審審酌上訴人素
    行、過失程度、告訴人丙○○、乙○○所受傷害之程度、迄
    今（於原審時）未與告訴人等人達成和解賠償其損害，及其
    犯後坦承犯行，且告訴人等人亦與有過失等一切情狀，量處
    有期徒刑3 月，並諭知易科罰金之折算標準，業已斟量該罪
    法定刑為6月以下有期徒刑、拘役或（銀元）500元以下罰金
    之罪，而參酌上情依刑法第57條所定各款犯罪情狀之規定，
    於法定刑度內量處被告罪刑，經核並無不合。執此，原審認
    事用法並無不當，量刑亦屬妥適，雖上訴人嗣與告訴人等人
    以本院98年度附民移調字第531 號調解筆錄調解成立，此有
    前開調解筆錄1 份在卷可按，希能作為本院審酌量刑及是否
    諭知緩刑之考量，然其非特未於99年1 月31日給付期限以前
    依約賠償告訴人等人，迄至本件宣判時仍未履行其承諾，此
    節亦據告訴人等人陳述明確，並有本院辦理形式案件電話紀
    錄查詢表1 紙附卷足憑，自無可動搖原審量刑之事由，更不
    符緩刑之事由。是以，上訴人提起本件上訴，為無理由，應
    予駁回。
三、末上訴人經合法傳喚，無正當理由不到庭，爰依刑事訴訟法
    第371條之規定，不待其陳述，逕為一造缺席判決。
據上論斷，應依刑事訴訟法第455條之1 第1項、第3項、第371條
、第368條、第373條，判決如主文。
本案經檢察官施昱廷到庭執行職務。
中    華    民    國    99    年    2     月    25    日
                  交通法庭    審判長法  官  錢建榮
                                    法  官  宣玉華
                                    法  官  黃翊哲
以上正本證明與原本無異。
本件不得上訴。
                                    書記官  蔡紫凌
中    華    民    國    99    年    2     月    25    日

司法院資訊處製作；財團法人民間司法改革基金會備份。
